臺灣彰化地方法院刑事判決
110年度金訴字第149號
公  訴  人  臺灣彰化地方檢察署檢察官 
被      告  陳俊宏


上列被告因違反洗錢防制法等案件，經檢察官提起公訴（110年
度偵字第8918號），本院改依簡式程序審理後，檢察官聲請改依
協商程序而為判決，判決如下：
    主  文
陳俊宏幫助犯洗錢防制法第十四條第一項之洗錢罪，處有期徒刑
肆月，併科罰金新臺幣參萬元，罰金如易服勞役，以新臺幣壹仟
元折算壹日。緩刑參年，並應於本判決確定後壹年內向公庫支付
新臺幣參萬元。
    犯罪事實及理由
一、本案犯罪事實及證據，除證據部分增列：「被告陳俊宏於本
    院程序中之自白，本院111年度彰司刑移調字第43號調解程
    序筆錄1件」之外，其餘均引用臺灣彰化地方檢察署檢察官
    起訴書之記載（如附件）。
二、本件業經檢察官與被告於審判外達成協商之合意，且被告認
    罪，其合意內容為：「被告所為，係犯刑法第30條第1項、
    第339條第1項之幫助詐欺罪、洗錢防制法第14條第1項幫助
    洗錢罪等罪。被告認罪，願受有期徒刑4月，併科罰金新臺
    幣三萬元，罰金如易服勞役，以新臺幣一千元折算一日之宣
    告，緩刑三年，並於判決確定後一年內支付公庫新臺幣三萬
    元。」經查，被告已與告訴人陶尚正成立調解，並已履行賠
    償新臺幣（下同）8萬元，足認被告犯罪所得4,110元業已實
    際合法發還告訴人，自毋庸沒收被告犯罪所得，則上開協商
    內容不予沒收其犯罪所得，應屬妥適。此外，上開協商合意
    並無刑事訴訟法第455條之4第1項所列情形之一。從而，檢
    察官聲請改依協商程序而為判決，本院爰不經言詞辯論，於
    協商合意範圍內為協商判決。
三、依刑事訴訟法第455條之2第1項、第455條之4第2項、第455
    條之8、第454條第2項，判決如主文。
四、本件協商判決除有刑事訴訟法第455條之4第1項第1款於本院
    訊問程序終結前，被告撤銷協商合意或檢察官撤回協商聲請
    者；第2款被告協商之意思非出於自由意志者；第4款被告所
    犯之罪非第455條之2第1項所定得以聲請協商判決者；第6款
    被告有其他較重之裁判上一罪之犯罪事實者；第7款法院認
    應諭知免刑或免訴、不受理者情形之一，及違反同條第2項
    「法院應於協商合意範圍內為判決；法院為協商判決所科之
    刑，以宣告緩刑或2年以下有期徒刑、拘役或罰金為限」之
    規定者外，不得上訴。
五、如不服本判決，且有前述得提起上訴之情形，應於判決送達
    後20日內，以書狀敘述理由，向本院提出上訴（告訴人或被
    害人對於判決如有不服請求檢察官上訴者，其上訴期間之計
    算係以檢察官收受判決正本之日期為準。）（須附繕本）。
本案經檢察官林芬芳提起公訴，檢察官陳靚蓉到庭執行職務。
中　　華　　民　　國　　111 　年　　3 　　月　　23　　日
                  刑事第六庭    法      官  張琇涵
以上正本證明與原本無異。
中　　華　　民　　國　　111 　年　　3 　　月　　23　　日
                                書  記  官  潘佳欣
附錄論罪科刑法條全文：
洗錢防制法第14條
有第二條各款所列洗錢行為者，處7年以下有期徒刑，併科新臺
幣5百萬元以下罰金。
前項之未遂犯罰之。
前二項情形，不得科以超過其特定犯罪所定最重本刑之刑。

中華民國刑法第339條
意圖為自己或第三人不法之所有，以詐術使人將本人或第三人之
物交付者，處5年以下有期徒刑、拘役或科或併科50萬元以下罰
金。
以前項方法得財產上不法之利益或使第三人得之者，亦同。
前二項之未遂犯罰之。

臺灣彰化地方檢察署檢察官起訴書
                                     110年度偵字第8918號
　　被　　　告　陳俊宏　男　27歲（民國00年0月00日生）
　　　　　　　　　　　　住彰化縣○○鎮○○里○○路○段00                        0號
　　　　　　　　　　　　國民身分證統一編號：Z000000000號
上列被告因違反洗錢防制法等案件，業經偵查終結，認應提起公
訴，茲將犯罪事實及證據並所犯法條分敘如下：
　　　　犯罪事實
一、陳俊宏可預見將自己申請使用之金融帳戶任意提供與他人作
    為款項匯入之帳戶，並依他人指示再將所匯入之款項轉出進
    行資金操作，可能遭詐欺集團將金融帳戶作為收取詐欺所得
    款項之帳戶，且使詐欺集團得以順利取得所詐得之款項，並
    利用此帳戶來掩飾不法犯行、隱匿詐欺犯罪所得之去向，以
    避免有偵查犯罪權限之執法人員循線查緝，竟因欲從事兼職
    工作多賺取收入，仍基於縱若自己提供之金融帳戶遭用以實
    施詐欺犯罪，供作被害人匯款之用，仍不違背其本意之故意
    ，與真實姓名年籍不詳、通訊軟體LINE暱稱「慧」所屬之詐
    欺集團成員共同基於詐欺取財及洗錢之犯意聯絡，於民國10
    9年11月下旬前某不詳時間，先經由社群交友網站結識通訊
    軟體LINE暱稱「慧」之真實身分不詳詐騙集團成員，該「慧
    」邀請陳俊宏從事依指示進行代購之資金操作，藉以賺取買
    賣佣金，陳俊宏明知此種資金操作方式顯有可疑之處，仍於
    109年11月27日，以通訊軟體LINE，提供名下之臺灣銀行000
    000000000號帳戶予暱稱「慧」所屬之詐騙集團成員，嗣由
    該所屬詐騙集團成員以做代購為由，向陶尚正行騙，使其陷
    於錯誤，分別於109年12月1日20時37分許、同月日20時41分
    許及同月8日14時27分許，依指示分別匯款新臺幣（下同）5
    萬元、3萬7,800元及21萬7,000元至被告上開臺灣銀行帳戶
    內。陳俊宏嗣後依指示分別於109年12月2日10時54分許、同
    年月8日18時15分許，在彰化縣○○鎮○○里○○路○段000號住處
    ，以網路轉帳之方式，分別將8萬5,938元、21萬4,752元匯
    款入000-000000000000號帳戶，以此方式迂迴層轉，隱匿該
    詐欺之犯罪所得之所在、去向，而遂行詐騙。陳俊宏則從中
    獲取轉帳之差額4,110元作為其薪資報酬，嗣陶尚正發現遭
    詐騙報警處理，經警循線查悉上情。
二、案經陶尚正訴由彰化縣警察局和美分局報告偵辦
　　　　證據並所犯法條
一、證據清單：
編號 證據名稱 待證事實  1 被告陳俊宏於警詢及本署偵查中之供述。 被告固供承有提供上開帳戶供他人匯入款項，並依指示轉帳匯款8萬5,938元、21萬4,752元至指定帳戶之事實不諱，惟矢口否認涉有上揭詐欺犯行，辯稱：伊在網路上認識的人介紹代購工作，需要提供帳戶，並依指示匯入指定帳戶，即可賺取佣金，不知道對方是詐騙集團云云。然被告陳稱：之前做過月薪2萬8,000元之工地工作，因為想賺取佣金，並未詢問亦不知道是代購何商品，就依指示提供帳戶並轉帳，差額即為伊可獲得之佣金，每筆約可得2至3,000元等語。惟被告曾從事月薪2萬8,000元之勞力工作，案發時為27餘歲之成年人，且其僅需提供自己金融機構帳戶帳號供資金匯入並依指示再將資金轉出，不需再有任何其他心力付出即能輕鬆獲取每次交易金額萬元獲取數千元之酬庸，此種不勞而獲之投資報酬率已顯不合理。足徵被告可預見要求提供帳戶、轉帳金錢之人係詐欺集團成員，其所為轉帳行為，係屬詐欺集團詐得款項，而仍依指示轉帳。  2 告訴人陶尚正於警詢時之指訴。 告訴人遭詐欺集團成員詐欺，轉帳5萬元、3萬7,800元及21萬7,000元至被告所有之上開臺灣銀行帳戶之事實。  3 臺灣銀行帳號000000000000號帳戶開戶資料、存摺存款客戶歷史交易明細表。 上開臺灣銀行帳戶係被告申辦、使用， 分別於109年12月1日20時37分許、同月日20時41分許及同月8日14時27分許，收受5萬元、3萬7,800元及21萬7,000元之告訴人匯款，被告復於109年12月2日10時54分許、同年月8日18時15分許，以網路轉帳之方式，分別將8萬5,938元、21萬4,752元轉出之事實。  4 告訴人匯款擷取照片。 告訴人遭受上開詐欺集團成員詐欺，陷於錯誤，分別於109年12月1日20時37分許、同月日20時41分許及同月8日14時27分許，轉帳5萬元、3萬7,800元及21萬7,000元至被告所有之上開臺灣銀行帳戶之事實。　  5 被告之LINE畫面截圖列印資料。 被告與上開詐欺集團成員聯繫，及依詐欺集團成員之指示轉帳之事實。 
二、核被告所為，係犯刑法第30條第1項前段、第339條第1項之
    幫助詐欺取財及刑法第30條第1項前段、洗錢防制法第14條
    之幫助洗錢等罪嫌。被告與上開真實姓名年籍不詳之詐欺集
    團成員就上開犯罪，有犯意之聯絡及行為之分擔，請論以共
    同正犯。被告上揭犯行之不法所得，請依刑法第38條之1第1
    項前段規定，宣告沒收之，於全部或一部不能沒收或不宜執
    行沒收時，追徵其價額。
三、依刑事訴訟法第251條第1項提起公訴。
  　此　致
臺灣彰化地方法院
中　　華　　民　　國　 110　　年　　11　　月　　 30 　日
　　　　　　　　　　　　　　　檢　察　官  林芬芳
本件正本證明與原本無異
中　　華　　民　　國　 110　　年　　12　　月　　3 　　日
                              書　記　官　陳淑芬
所犯法條　　
中華民國刑法第339條第1項
（普通詐欺罪）
意圖為自己或第三人不法之所有，以詐術使人將本人或第三人之
物交付者，處 5 年以下有期徒刑、拘役或科或併科 50 萬元以
下罰金。
中華民國刑法第30條
（幫助犯及其處罰）
幫助他人實行犯罪行為者，為幫助犯。雖他人不知幫助之情者，
亦同。
幫助犯之處罰，得按正犯之刑減輕之。
洗錢防制法第14條
有第二條各款所列洗錢行為者，處 7 年以下有期徒刑，併科新
臺幣 5 百萬元以下罰金。
前項之未遂犯罰之。
前二項情形，不得科以超過其特定犯罪所定最重本刑之刑。